【裁判字號】    99,訴,609
【裁判日期】    990705
【裁判案由】    毒品危害防制條例
【裁判全文】
臺灣高雄地方法院刑事判決               99年度訴字第609號
公  訴  人  臺灣高雄地方法院檢察署檢察官
被      告  甲○○
上列被告因違反毒品危害防制條例案件，經檢察官提起公訴（99
年度毒偵字第422 號），本院判決如下：
    主  文
甲○○施用第一級毒品，累犯，處有期徒刑捌月。
    事  實
一、甲○○前於民國94年間因施用毒品案件，經本院以94年度毒
    聲字第2731號裁定送強制戒治後，因無繼續施用毒品之傾向
    ，於95年8 月25日執行完畢釋放出所。又前因違反肅清煙毒
    條例等三罪（其中違反麻醉藥品管理條例案件，經本院以80
    年度訴字第1698號判決判處有期徒刑2 月確定；違反肅清煙
    毒條例案件及重傷害案件，經臺灣高等法院高雄分院，分別
    以81年度上訴字第270 號判處有期徒刑3 年確定，以82年度
    上更(二)字第155 號判處有期徒刑3 年確定），經本院83年度
    聲字第98號裁定應執行有期徒刑5 年8 月確定（下簡稱編號
    一之刑），送監執行後，於83年9 月8 日假釋出監。假釋期
    間復因違反肅清煙毒條例等三罪（其中違反肅清煙毒條例案
    件，分別經本院以86年度訴字第2508號及87年度訴字第326
    號判決，各判處有期徒刑3 年6 月確定；竊盜案件經本院以
    86年度易字第8281號判決判處有期徒刑10月確定），經本院
    87年度聲字第1634號裁定應執行有期徒刑7 年2 月確定（下
    簡稱編號二之刑），並撤銷上開假釋執行殘刑後，接續執行
    上開7 年2 月之有期徒刑，於92年7 月31日假釋出監。假釋
    期間再因竊盜案件，經本院以94年度簡上字第648 號判決判
    處有期徒刑4 月確定（該徒刑於94年10月28日執行完畢），
    經撤銷假釋執行殘刑，其後因96年罪犯減刑條例之規定，編
    號一、二之刑經本院以96年度聲減字第1012號裁定，分別減
    刑並定應執行刑為有期徒刑4 年3 月及3 年7 月確定，而於
    96年7 月16日執行完畢。詎其仍不知悔改與戒除毒癮，復基
    於施用第一級毒品海洛因之犯意，於98年11月14日採尿之時
    回溯3 日內某時（不含公權力拘束期間），在高雄縣路竹鄉
    某檳榔攤附設卡拉OK內，施用第一級毒品海洛因1 次。嗣為
    警於98年11月13日晚上11時20分許，在高雄縣路竹鄉○○路
    810 號前，發覺甲○○形跡可疑，且因其為毒品列管人口，
    經其同意後採尿送驗，檢驗結果呈可待因、嗎啡陽性反應，
    始悉上情。
二、案經高雄縣政府警察局湖內分局報請臺灣高雄地方法院檢察
    署檢察官偵查起訴。
    理  由
壹、程序部分：
    按被告以外之人於審判外之陳述，雖不符前4 條之規定，而
    經當事人於審判程序同意作為證據，法院審酌該言詞陳述或
    書面陳述作成時之情況，認為適當者，亦得為證據。當事人
    、代理人或辯護人於法院調查證據時，知有第159 條第1 項
    不得為證據之情形，而未於言詞辯論終結前聲明異議者，視
    為有前項之同意，刑事訴訟法第159 條之5 定有明文。經查
    ，檢察官、被告甲○○於本院言詞辯論終結前，就本判決所
    引用下列各項屬於審判外陳述之證據，知有第159 條第1 項
    不得為證據之情形，均未聲明異議，且本院審酌該證據作成
    情況均無不適當之情形，是依上開規定，認得作為本案證據
    ，合先敘明。
貳、實體部分：
一、前揭事實，業據被告於本院審理時供承不諱，且被告於98年
    11月4 日，經警採集其尿液送檢驗之結果，呈現嗎啡及可待
    因陽性反應，有台灣檢驗科技股份有限公司98年12月1 日KH
    2009B0000000號濫用藥物尿液檢驗報告、高雄縣政府警察局
    湖內分局煙毒、麻藥案件嫌犯代號與真實姓名對照表及尿液
    採驗同意書各1 紙附卷可稽，是被告之任意性自白核與事實
    相符，洵堪採為論罪科刑之依據。本案事證明確，被告上開
    施用第一級毒品之犯行，堪以認定。
二、按海洛因係毒品危害防制條例第2 條第2 項第1 款所稱之第
    一級毒品，不得施用、持有。次按觀察、勒戒或強制戒治執
    行完畢釋放後，5 年內再犯第10條之罪者，應依一般刑事訴
    訟程序予以起訴論罪科刑，此觀諸毒品危害防制條例第20條
    、第23條第2 項規定自明。被告曾因施用毒品案件，經本院
    以94年度毒聲字第2731號裁定送強制戒治後，於95年8 月25
    日執行完畢釋放乙情，有臺灣高等法院被告前案紀錄表在卷
    可憑。哲被告於強制戒治執行完畢釋放後，5 年內再犯本件
    施用毒品犯行，依法自應予以追訴處罰。
三、核被告所為，係犯毒品危害防制條例第10條第1 項之施用第
    一級毒品罪。被告持有第一級毒品後進而施用，其持有之低
    度行為，為施用之高度行為所吸收，不另論罪。被告有如事
    實欄所載之前案紀錄等情，有臺灣高等法院被告前案紀錄表
    可參，其受有期徒刑執行完畢後，5 年內故意再犯本件有期
    徒刑以上之罪，為累犯，應依刑法第47條第1 項之規定，加
    重其刑。本院爰審酌被告經強制戒治後，仍未能戒絕其毒癮
    而再次違犯施用毒品罪，量刑本不應從輕，惟念其犯後坦承
    犯行，態度良好，且施用毒品乃自戕一己之身體健康，並具
    有病患性人格之特質，行為本身對社會所造成之危害並非直
    接、鉅大，及其犯罪之動機、目的、手段等一切情狀，量處
    如主文所示之刑。
據上論斷，應依刑事訴訟法第299 條第1 項前段，毒品危害防制
條例第10條第1 項，刑法第11條前段、第47條第1 項，判決如主
文。
本案經檢察官乙○○到庭執行職務。
中    華    民    國    99    年    7     月    5     日
                  刑事第十四庭  審判長法  官  陳銘珠
                                      法  官  李俊霖
                                      法  官  林揚奇
以上正本證明與原本無異。
如不服本判決應於收受送達後10日內向本院提出上訴書狀，並應
敘述具體理由；如未敘述上訴理由者，應於上訴期間屆滿後20日
內向本院補提理由書（均須按他造當事人之人數附繕本）「切勿
逕送上級法院」。
中    華    民    國    99    年    7     月    5     日
                                      書記官  何明昌
附錄本件論罪科刑法條全文
毒品危害防制條例第10條第1項
施用第一級毒品者，處六月以上五年以下有期徒刑。

司法院資訊處製作；財團法人民間司法改革基金會備份。
